【裁判字號】    97,上訴,5177
【裁判日期】    971209
【裁判案由】    毒品危害防制條例
【裁判全文】
臺灣高等法院刑事判決                97年度上訴字第5177號
上  訴  人
即  被  告  甲○○
上列上訴人因毒品危害防制條例案件，不服臺灣基隆地方法院97
年度訴字第769號，中華民國97年9月26日第一審判決（起訴案號
：臺灣基隆地方法院檢察署97年度毒偵字第923號），提起上訴
，本院判決如下：
    主  文
上訴駁回。
    事  實
一、甲○○前因施用毒品案件，經觀察、勒戒2次後，均認無繼
    續施用毒品之傾向，分別於民國89年1月15日、90年9月13日
    執行完畢釋放，並經臺灣桃園地方法院及臺灣嘉義地方法院
    檢察署檢察官，分別以88年訴字第1223號為免刑判決及90年
    度偵字第1055號為不起訴處分確定。復因施用毒品案件，由
    臺灣嘉義地方法院於93年3月26日，以93年度訴緝字第8號判
    處有期徒刑1年確定；又因搶奪案件，經臺灣嘉義地方法院
    於93年6月15日，以93年度訴字第132號判處有期徒刑1年8月
    確定；再因施用毒品案件，經臺灣嘉義地方法院於93年5月
    19日，以93年度嘉簡字第325號判處有期徒刑4月確定，上開
    3罪，經臺灣嘉義地方法院定應執行有期徒刑2年10月確定，
    於95年6月14日縮短刑期假釋出監，迨於95年10月23日假釋
    期滿未經撤銷假釋，其未執行之刑以已執行論而執行完畢。
    詎其猶不知悔改，基於施用第一級海洛因之犯意，於97年3
    月23日晚間6時許，在基隆火車站廁所內，以將海洛因倒入
    注射針筒加水混合注射身體方式，施用第一級毒品海洛因1
    次，嗣於97年3月25日晚間7時35分許，在基隆市○○區○○
    路20號「仁祥醫院」前，為警盤查而查獲，並扣得第一級毒
    品海洛因1小包（驗餘淨重0.0184公克），經警採其尿液送
    驗，結果呈嗎啡陽性反應。
二、案經基隆市警察局第一分局移送臺灣基隆地方法院檢察署檢
    察官偵查起訴，被告於原審準備程序進行中就被訴事實為有
    罪之陳述，經原審告知被告簡式審判程序之旨，並聽取當事
    人意見後，裁定由受命法官獨任進行簡式審判程序。
    理  由
一、訊據被告甲○○對於前開事實於警詢、偵訊、原審及本院審
    理中均坦承不諱，而其於97年3月25日經警查獲後採集尿液
    鑑驗結果（編號：164號），經送臺灣尖端先進生技醫藥檢
    驗科技股份有限公司先以EIA酵素免疫分析法初驗結果，呈
    安非他命類陰性反應、鴉片類陽性反應；以較精密之氣相層
    析質譜儀法複驗結果，復均呈嗎啡、可待因陽性反應，有該
    公司97年4月7日濫用藥物檢驗報告、基隆市警察局第一分局
    偵辦毒品案件尿液檢體對照表各1紙附卷可稽（見偵查卷5頁
    、第33頁）。又被告為警查獲後，當場扣得其所有供己施用
    之疑似第1級毒品海洛因之白色粉末1包，先經警以聯勤海洛
    因試劑初步檢驗結果，呈嗎啡、海洛因毒品反應，有基隆市
    警察局第一分局查獲涉嫌毒品危害防制條例毒品初步鑑驗報
    告單1紙、採證照片共2幀（見偵查卷第18頁、第20頁）在卷
    可稽；再經交通部民用航空局醫務中心以氣相層析質譜儀分
    析法鑑驗結果，證實確含第1級第6項毒品海洛因成分，淨重
    0.063公克（實稱毛重0.2630公克〈含一袋〉，取樣0.0446
    公克，驗餘淨重0.0184公克），有交通部民用航空局醫務中
    心97年4月15日航藥鑑字第0971996號鑑定書1紙在卷可憑（
    見偵查卷第36頁），被告自白其施用第一級毒品海洛因之犯
    行，核與事實相符，堪可採信。本案事證明確，被告之犯行
    堪以認定。
二、核被告所為，係犯毒品危害防制條例第10條第1項之施用第
    一級毒品罪嫌。被告持有第一級毒品海洛因之低度行為，應
    為施用第一級海洛因之高度行為所吸收，不另論罪。又被告
    有如事實欄所載之科刑紀錄，有被告前案紀錄表一份在卷可
    查，其受有期徒刑執行完畢後，五年內故意再犯有期徒刑以
    上之本罪，為累犯，應依刑法第47條第1項之規定加重其刑
    。
三、原審認被告罪證明確，並適用毒品危害防制條例第10條第1
    項、第23條第2項、第18條第1項前段，刑法第11條、第47條
    第1項等規定，審酌被告犯罪之動機、目的、手段、施用次
    數及其智識程度，以及犯罪後終能坦承犯行態度良好等及其
    他一切情狀，予以綜合考量，而量處有期徒刑7月，暨以扣
    案第一級毒品海洛因1小包，驗餘淨重0.0184公克（併同難
    以完全析離之包裝袋1只），為查獲之毒品（蓋無論以何種
    方式分離包裝袋與其內裝之毒品，包裝袋內均會有極微量毒
    品殘留，故上述包裝袋應整體視為查獲毒品，一併依前揭規
    定宣告沒收銷燬之，參見最高法院95年度臺上字第3739號、
    第7354號判決），不問屬於犯人與否，應依毒品危害防制條
    例第18條第1項前段宣告沒收銷燬之。經核既未逾越法定刑
    度，亦未濫用自由裁量之權限，刑度亦屬妥適，並無不當或
    違法之情形。被告提起上訴，請求從輕量刑，改命進行美沙
    冬替代療法治療云云，為無理由，應予駁回。
據上論斷，應依刑事訴訟法第368條，判決如主文。
本案經檢察官沈世箴到庭執行職務。
中    華    民    國    97    年    12    月     9    日
                  刑事第八庭審判長法  官  鄭文肅
                                  法  官  楊貴志
                                  法  官  蔡光治
以上正本證明與原本無異。
如不服本判決，應於收受送達後十日內向本院提出上訴書狀，其
未敘述上訴之理由者並得於提起上訴後十日內向本院補提理由書
（均須按他造當事人之人數附繕本）。
                                  書記官  陳韋杉
中    華    民    國    97    年    12    月    10    日
附錄：本案論罪科刑法條全文
毒品危害防制條例第10條
    施用第一級毒品者，處 6 月以上 5 年以下有期徒刑。
    施用第二級毒品者，處 3 年以下有期徒刑。


司法院資訊處製作；財團法人民間司法改革基金會備份。
